臺灣高等法院臺中分院刑事判決
111年度交上易字第225號
上  訴  人  臺灣彰化地方檢察署檢察官
被      告  邱琦淋


選任辯護人  楊振裕律師
            鄭絜伊律師
被      告  魏采如


上列上訴人因被告等過失傷害案件，不服臺灣彰化地方法院110
年度交易字第371號中華民國110年12月29日第一審判決（起訴案
號：臺灣彰化地方檢察署110年度偵字第139號），提起上訴，本
院判決如下：
    主  文
上訴駁回。
邱琦淋緩刑貳年。
    犯罪事實
一、邱琦淋於民國109年8月29日16時18分許，駕駛車牌號碼0000
    -00號自用小客車，沿彰化縣埔鹽鄉縣道144線由西往東方向
    行駛，途經大有橋東向200公尺處，本應注意汽車臨時停車
    時，應依車輛順行方向緊靠道路邊緣，其前後輪胎外側距離
    緣石或路面邊緣不得逾60公分，而依當時情形，又無不能注
    意之情事，竟疏於注意，為圖方便，占用機車優先道且未緊
    靠道路邊緣即臨時停車，適同向後方有魏采如騎乘車牌號碼
    000-000號普通重型機車，沿上開路段機車優先道行駛，行
    至該處，亦疏未注意車前狀況，隨時採取必要之安全措施，
    見狀煞車不及，其機車前車頭撞擊邱琦淋所駕駛之前開自用
    小客車後車尾而人車倒地，致受有右膝挫傷之傷害。
二、案經魏采如訴由彰化縣警察局溪湖分局報告臺灣彰化地方檢
    察署檢察官偵查起訴。
    理  由
甲、有罪部分【被告邱琦淋部分】：
壹、證據能力：
一、按被告以外之人於審判外之陳述，雖然不符合刑事訴訟法第
    159條之1至第159條之4之規定，但經當事人於審判程序同意
    作為證據，法院審酌該言詞陳述或書面陳述作成時之情況，
    認為適當者，亦得為證據；當事人、代理人或辯護人於法院
    調查證據時，知有第159條第1項不得為證據之情形，而未於
    言詞辯論終結前聲明異議者，視為有前項之同意。刑事訴訟
    法第159條之5第1項、第2項分別定有明文。查就本判決以下
    所引用被告以外之人於審判外之陳述，檢察官、上訴人即被
    告邱琦淋（下稱被告邱琦淋）及其辯護人均表示無意見或同
    意有證據能力（見本院卷第179至182、271、273至277頁）
    ，本院審酌上開證據資料製作時之情況，尚無違法不當及證
    明力明顯過低之瑕疵之情形，依上開規定，均具有證據能力
    。
二、非供述證據之物證，或以科學、機械之方式，對於當時狀況
     所為忠實且正確之記錄，性質上並非供述證據，無傳聞法
    則 規定之適用，如該非供述證據非出於違法取得，並已依
    法踐 行調查程序，即不能謂其無證據能力。本件判決以下
    引用之 非供述證據，經本院於審理時依法踐行調查證據程
    序，與本 案待證事實具有自然之關聯性，且無證據證明係
    公務員違法 取得之物，依法自得作為證據。
貳、認定犯罪事實之證據及理由：
一、上揭犯罪事實，業據被告邱琦淋於原審及本院均坦承不諱（
    見原審卷第127、195頁；本院卷第177、184、279頁），核
    與告訴人魏采如於警詢及檢察事務官詢問時之證述情節（見
    偵卷第15至18、75至77、83至87頁）大致相符，並有道路交
    通事故調查報告表㈠及㈡-1（見偵卷第23至24頁）、道路交通
    事故現場圖（見偵卷第25頁）、現場照片（見偵卷第27至33
    頁）、被告邱琦淋之車籍及駕籍查詢資料（見偵卷第41頁）
    、告訴人魏采如之車籍及駕籍查詢資料（見偵卷第49頁）、
    被告邱琦淋之道路交通事故肇事人自首情形紀錄表（見偵卷
    第53頁）、告訴人魏采如之彰化基督教醫療財團法人鹿港基
    督教醫院（下稱鹿基醫院）診斷書（見偵卷第21頁）、交通
    部公路總局車輛行車事故鑑定覆議會（下稱車輛行車事故鑑
    定覆議會）之覆議意見書（見偵卷第139至140頁）、告訴人
    魏采如提出之機車車損估價單照片、現場及車損照片（見原
    審卷第109至111頁）等在卷足憑，足認被告邱琦淋前揭任意
    性自白與事實相符，而堪採信。
二、按汽車臨時停車時，應依車輛順行方向緊靠道路邊緣，其前
    後輪胎外側距離緣石或路面邊緣不得逾60公分，道路交通安
    全規則第111條第2項定有明文。查依卷附道路交通事故調查
    報告表㈠所載，本件車禍發生時，天候晴、日間自然光線，
    且現場為柏油路面、乾燥、無缺陷、無障礙物、視距良好，
    並無不能注意之情事，被告邱琦淋為貪圖方便，占用機車優
    先道臨時停車，且其車輛之前後輪胎外側距離緣石或路面邊
    緣已逾60公分(見偵卷第25頁之道路交通事故現場圖），未
    緊靠道路邊緣停車，顯然妨害車輛通行，致生本件車禍，就
    本件車禍之發生，自具有過失。酌以關於本件車禍之肇事責
    任乙節，經送車輛行車事故鑑定覆議會鑑定，鑑定結果認：
    ①告訴人魏采如駕駛普通重型機車，未注意車前狀況，並採
    必要之安全措施，為肇事主因；②被告邱琦淋駕駛自用小客
    車，占用機車優先道臨時停車，未緊靠道路邊緣，為肇事次
    因等情，有車輛行車事故鑑定覆議會之覆議意見書（見偵卷
    第139至140頁）在卷可參，更可證被告邱琦淋就本件車禍之
    發生具有過失，實屬甚明。又告訴人魏采如既係因被告邱琦
    淋上開過失行為，致煞車不及而人車倒地，因此受有右膝挫
    傷之傷害，被告邱琦淋之過失行為與告訴人魏采如之受傷結
    果間，即有相當因果關係，被告邱琦淋自應對告訴人魏采如
    受傷之結果負責。至於告訴人魏采如就本案車禍事故雖有未
    注意車前狀況而與有過失，惟此仍無礙被告邱琦淋就本案車
    禍具有前揭過失責任之認定，附此敘明。　　
三、綜上所述，本案事證已臻明確，被告邱琦淋上開過失傷害犯
    行堪可認定，應予依法論科。
參、論罪及減刑事由之說明：
一、核被告邱琦淋所為，係犯刑法第284條前段之過失傷害罪。
二、是否依自首規定減輕其刑之說明：
　㈠本件車禍發生後，警方接獲之報案資料未報明肇事人姓名，
    而員警到場處理時，被告邱琦淋在場並當場承認為肇事人，
    此有被告邱琦淋之道路交通事故肇事人自首情形紀錄表（見
    偵卷第53頁）在卷可憑，足證被告邱琦淋於肇事後有留在現
    場，等待警方到場處理，並向到場處理之員警承認其為肇事
    人，堪認被告邱琦淋有自首而接受裁判之情，爰依刑法第62
    條規定減輕其刑。
　㈡檢察官雖謂：被告邱琦淋迄至原審判決前未與告訴人魏采如
    和解，不宜依自首規定減刑云云（見本院卷第9至10頁）。
    惟按刑法第62條所規定自首，以對於未發覺之罪向有偵查犯
    罪職權之機關或人員投案，並接受裁判為要件，其立法意旨
    在於為獎勵犯罪悔過投誠者而設，且自首行為足以減少司法
    資源之浪費。其目的在促使行為人於偵查機關發覺前，主動
    揭露其犯行，俾由偵查機關儘速著手調查，於嗣後之偵查、
    審理程序，自首者仍得本於其訴訟權之適法行使，對所涉犯
    罪事實為有利於己之主張或抗辯。本案被告邱琦淋自首之行
    為，已足以減少司法資源之浪費，並使偵查單位得以儘速著
    手調查、保全相關證據，至於被告邱琦淋與告訴人魏采如是
    否能達成和解，原因多有，亦涉及個人之經濟資力為何，此
    應屬犯後有無適時彌補損害之問題，核與應否適用自首規定
    減輕其刑，本屬二事，是檢察官執此認不應適用自首規定減
    輕其刑云云，尚非可採。　 
肆、上訴駁回之說明
一、原審經審判結果，以被告邱琦淋過失傷害犯行，罪證明確，
    適用刑法第284條前段、第62條前段、第41條第1項前段及刑
    法施行法第1條之1第1項前段等規定，並審酌被告邱琦淋駕
    駛自用小客車，違規停車於機車優先道，且未緊靠道路邊緣
    ，致生本件車禍，應予非難，惟考量被告邱琦淋並無前科，
    犯後坦承犯行之態度，其過失程度較告訴人魏采如為輕，告
    訴人魏采如受傷之程度，及被告邱琦淋於原審判決前表達有
    和解之意願，願意接受之和解條件為雙方互相撤回刑事及附
    帶民事訴訟（見原審卷第129頁），因雙方未達成共識而未
    於原審判決前達成和解，暨告訴人魏采如對本案所表示之意
    見，被告邱琦淋自述其教育程度為專科畢業，已婚、小孩均
    已成年、無人須扶養、職業為護佐助理員及其薪資狀況（見
    原審卷第197頁）等一切情狀，量處拘役20日，並諭知易科
    罰金之折算標準為以新臺幣1000元折算1日。經核原判決認
    事用法，並無不合，且已依刑法第57條規定，就其科刑時應
    審酌及注意之事項加以斟酌考量，並未逾越法定刑度，復未
    濫用自由裁量之權限，所為量刑亦無不當或違法，復無輕重
    失衡之情形，應予維持。 
二、檢察官上訴意旨雖謂：①被告邱琦淋於原審判決前未與告訴
    人魏采如和解，不宜依自首規定減輕其刑；②衡酌被告邱琦
    淋犯罪之情節、其犯罪所造成告訴人魏采如之損害及其犯後
    態度等情，原判決僅判處拘役20日，量刑過輕云云（見本院
    卷第9至10頁）。惟查：
　㈠被告邱琦淋與告訴人魏采如是否能達成和解，原因多有，亦
    涉及個人之經濟資力為何，此乃犯後有無適時彌補損害之問
    題，核與應否適用自首規定減輕其刑，係屬二事，檢察官執
    此為由，謂不宜適用自首規定減輕其刑云云，尚非可採，已
    如前述。
　㈡又按量刑輕重，屬為裁判之法院得依職權自由裁量之事項，
    苟已以行為人之責任為基礎，並斟酌刑法第57條各款所列情
    狀，在法定刑度內，酌量科刑，無偏執一端，致明顯失出失
    入情形，自不得任意指為違法。本案原審已就量刑詳為審酌
    並敘明理由如上，其量定之刑罰，客觀上並未逾越法定刑度
    或濫用其裁量權限，核屬法院量刑職權之適法行使，難認有
    何不當。況被告邱琦淋於原審並非沒有和解之意，僅係因雙
    方無法達成共識，而未能於原審判決前達成和解及賠償損害
    ，有如前述，然於本院審理期間，被告邱琦淋及告訴人魏采
    已達成共識而調解成立，被告邱琦淋並已按調解內容履行完
    畢，此有本院調解事件報告書（見本院卷第251至252頁）、
    本院調解筆錄（見本院卷第253至254頁）、被告邱琦淋提出
    之轉帳交易明細截圖及LINE對話截圖（見本院卷第315、317
    頁）在卷可憑，斟酌此情，亦難認原判決所量處刑度有何過
    輕之情。
　㈢綜上所述，檢察官猶執前述原審已詳予斟酌考量之事項，就
    被告邱琦淋部分指摘原審判決不宜適用自首規定減輕其刑、
    量刑過輕云云，尚非可採，其此部分之上訴為無理由，應予
    駁回。　　
伍、諭知緩刑之說明：
    查被告邱琦淋前未曾因故意犯罪受有期徒刑以上刑之宣告，
    此有臺灣高等法院被告前案紀錄表在卷可參，斟酌被告邱琦
    淋係因一時疏忽，致罹刑章，然其犯後坦承犯行，且於本院
    審理時已與告訴人魏采如調解成立及按調解內容履行給付完
    畢，有如前述，本院斟酌上情，認被告邱琦淋經此偵、審程
    序與科刑之教訓，當能知所警惕，而無再犯之虞，本院因認
    對被告邱琦淋所宣告之刑，以暫不執行為適當，爰依刑法第
    74條第1項第1款規定，宣告如主文第2項所示之緩刑，以啟
    自新。
乙、無罪部分【被告魏采如部分】：
壹、公訴意旨另以：被告魏采如於109年8月29日16時18分許，騎
    乘上開機車，沿彰化縣埔鹽鄉縣道144線由西往東方向行駛
    在機車優先道，途經大有橋東向200公尺處，應注意車前狀
    況，隨時採取必要之安全措施，而依當時情形，並無不能注
    意之情事，竟疏於注意，適有告訴人邱琦淋駕駛上開自用小
    客車，沿同路段同方向行駛至該處，亦疏未注意汽車臨時停
    車時，應依車輛順行方向緊靠道路邊緣，其前後輪胎外側距
    離緣石或路面邊緣不得逾60公分，為圖方便，占用機車優先
    道且未緊靠道路邊緣即臨時停車，被告魏采如見狀煞車不及
    ，其機車前車頭撞擊告訴人邱琦淋所駕駛之前開自用小客車
    後車尾，致告訴人邱琦淋受有胸部挫傷及頭皮鈍傷等傷害。
    因認被告魏采如涉犯刑法第284條前段之過失傷害罪等語。
貳、證據法則：
一、按犯罪事實應依證據認定之，無證據不得認定犯罪事實；不
    能證明被告犯罪者，應諭知無罪之判決，刑事訴訟法第154
    條第2項、第301條第1項分別定有明文。又事實之認定，應
    憑證據，如未能發現相當證據，或證據不足以證明，自不能
    以推測或擬制之方法，以為裁判基礎。而認定犯罪事實所憑
    之證據，雖不以直接證據為限，間接證據亦包括在內，然而
    無論直接證據或間接證據，其為訴訟上之證明，須於通常一
    般之人均不致有所懷疑，而得確信其為真實之程度者，始得
    據為有罪之認定，倘其證明尚未達到此一程度，而有合理之
    懷疑存在，無從使事實審法院得有罪之確信時，即應由法院
    為諭知被告無罪之判決。再者，刑事訴訟法第161條第1項規
    定：檢察官就被告犯罪事實，應負舉證責任，並指出證明之
    方法。因此，檢察官對於起訴之犯罪事實，應負提出證據及
    說服之實質舉證責任。倘其所提出之證據，不足為被告有罪
    之積極證明，或其指出證明之方法，無從說服法院以形成被
    告有罪之心證，基於無罪推定之原則，自應為被告無罪判決
    之諭知。
二、次按被害人就被害經過之陳述，除須無瑕疵可指，且須有其
    他補強證據以擔保其指證、陳述確有相當之真實性，而為通
    常一般人均不致有所懷疑者，始得據以論罪科刑。所謂補強
    證據，係指被害人之陳述本身以外，足以證明犯罪事實確具
    有相當程度真實性之證據，固不以證明犯罪構成要件之全部
    事實為必要，但以與被害人指述具有相當之關聯性為前提，
    並與被害人之陳述相互印證，綜合判斷，已達於使一般之人
    均不致有所懷疑，而得確信其為真實之程度而言。　　
參、公訴意旨認被告魏采如涉犯上開過失傷害犯行，無非係以：
    告訴人邱琦淋於警詢及偵訊之指述、道路交通事故調查報告
    表㈠及㈡-1、道路交通事故現場圖、現場照片、告訴人邱琦淋
    之車籍及駕籍查詢資料、被告魏采如之車籍及駕籍查詢資料
    、道路交通事故肇事人自首情形紀錄表、告訴人邱琦淋之鹿
    基醫院診斷書及急診病歷（含急診護理紀錄）、彰化縣區車
    輛行車事故鑑定會意見書、車輛行車事故鑑定覆議會之覆議
    意見書等為其論據。
肆、訊據被告魏采如固坦認案發當日確有發生上開車禍事故，惟
    堅詞否認有何過失傷害之犯行，辯稱：告訴人邱琦淋當時人
    在車內，只是車輛受損，告訴人邱琦淋根本沒有受傷等語。
    經查：
一、被告魏采如確有於前揭時、地騎乘前揭機車上路，撞擊告訴
    人邱琦淋所駕駛前揭自用小客車後車尾，而發生本件車禍等
    情，業據被告魏采於警詢及檢察事務官詢問時供述明確（見
    偵卷第15至18、75至77、83至87頁），且於本院審理時對此
    亦無爭執（見本院卷第184頁），核與告訴人邱琦淋於警詢
    及檢察事務官詢問時所述車禍發生過程（見偵卷第11至14、
    75至77、79至81頁）大致相符，並有道路交通事故調查報告
    表㈠及㈡-1（見偵卷第23至24頁）、道路交通事故現場圖（見
    偵卷第25頁）、現場照片（見偵卷第27至33頁）、告訴人琦
    淋之車籍及駕籍查詢資料（見偵卷第41頁）、被告魏采如之
    車籍及駕籍查詢資料（見偵卷第49頁）、告訴人邱琦淋及被
    告魏采如之道路交通事故肇事人自首情形紀錄表（見偵卷第
    53、55頁）、被告魏采如提出之現場及車損照片（見原審卷
    第109至111頁）等在卷足憑，堪信屬實。
二、按駕駛人應充分注意車前狀況，隨時採取必要之安全措施，
    被告魏采如考領有駕駛執照，對上開規定自應知悉，然卻因
    未注意車前狀況，隨時採取必要之安全措施，因未注意告訴
    人邱琦淋之車輛已停放在案發現場，仍直接撞擊其車尾，其
    就本件車禍之發生，自具有過失，且經送車輛行車事故鑑定
    覆議會鑑定結果，亦認被告魏采如駕駛普通重型機車，未注
    意車前狀況，並採必要之安全措施，為本件車禍事故之肇事
    因素，業如前述，固可認被告魏采如就本件車禍事故之發生
    確有過失。惟車禍之發生，依照當時之車速、撞擊或煞車之
    力道、所搭乘交通工具之安全性等一切情狀，未必均會使車
    禍當事人受有傷害。是被告魏采如與告訴人邱琦淋雖有於前
    揭時、地發生車禍，業如前述，然告訴人邱琦淋是否確因本
    件車禍而受有傷害之情，則尚須有其他證據以為證明。告訴
    人邱琦淋雖於警詢及檢察事務官詢問時均證稱：其受有胸部
    挫傷及頭皮鈍傷，並提出鹿基醫院之診斷證明書為憑（見偵
    卷第19頁），但此為被告魏采如所爭執。而查：
　㈠告訴人邱琦淋於警詢時證稱：案發時伊行經案發地點時，將
    車輛靠邊臨停要喝水，當時車輛已經停妥靜止大約過了1分
    鐘，伊聽到車輛遭碰撞的聲響就馬上下車查看，案發時伊在
    車上喝水，當伊聽到碰撞聲響後馬上下車查看才知道有事故
    發生，伊也無法閃避等語（見偵卷第12至13頁）。依告訴人
    邱琦淋上開所述，其係聽到車輛遭碰撞的聲響下車查看，才
    知悉發生本件車禍之情，並非因其身體遭撞擊力道受有傷害
    而發現車禍。又依卷內現場照片顯示，告訴人邱琦淋之車輛
    停放於現場機車優先道上，被告魏采如之機車倒在其車輛左
    後方，告訴人邱琦淋之車輛後保險桿部分雖有經撞擊磨損的
    痕跡，但外觀並無凹陷等嚴重車損，且被告魏采如之機車前
    方亦無明顯之碎裂痕跡，此有道路交通事故現場圖（見偵卷
    第25頁）、現場照片（見偵卷第27至33頁）、被告魏采如提
    出之現場及車損照片（見原審卷第109至111頁）在卷可稽。
    酌以案發當時告訴人之車輛是停車的靜止狀態，被告魏采如
    之機車雖因撞擊而倒地，但由雙方車損情形均非嚴重之情形
    觀之，堪認撞擊力道不大，告訴人邱琦淋之車輛於被告魏采
    如之機車撞擊其後車尾時所造成反作用力亦應非過大。
　㈡依告訴人邱琦淋所述，其當時繫有安全帶（見偵卷第77頁）
    ，在繫有安全帶且車輛靜止的情況之下，縱使遭受撞擊，一
    般汽車上所配備之三點式安全帶的功能，本即在受到撞擊時
    ，束緊乘客，防止乘客身體因撞擊前移及防止上半身前傾，
    且本件車禍之撞擊力道非大，有如前述，衡情，已難遽認在
    告訴人邱琦淋繫有安全帶之情況下，其胸部會因本件車禍之
    撞擊力道而因此往前用力撞到方向盤，致受有胸部挫傷之傷
    害。又一般而言，在人體與坐墊等具有一定軟度之物品碰撞
    時，除非是以極大的力道碰撞，否則應不致於造成人體之傷
    害，而本案告訴人邱琦淋於案發時既係正坐於駕駛座上，駕
    駛座座椅一般為軟質坐墊，並非塑膠或鋼鐵等堅硬材質，告
    訴人邱琦淋坐在車內且車輛係靜止狀態之下，雖遭被告魏采
    如從後方追撞，然撞擊力道不大，告訴人邱琦淋之車輛於被
    告魏采如之機車撞擊其後車尾時所造成反作用力亦應非過大
    ，有如前述，衡情，於此情況下，告訴人邱琦淋縱使反彈亦
    是撞擊在駕駛座座墊上，亦難遽認其會因此力道之撞擊而回
    彈撞擊到頭部，致其頭部受有頭皮鈍傷之情形。是告訴人邱
    琦淋指訴其因本件車禍致受有胸部挫傷及頭皮鈍傷之指述，
    是否屬實，非無可疑之處，尚難遽信。
　㈢雖卷附鹿基醫院診斷書記載：告訴人邱琦淋於109年8月29日1
    7時26分急診就醫，經X光檢查處置後，於當日離院，經診斷
    受有「胸部挫傷、頭皮鈍傷」之傷害等情（見偵卷第19頁）
    ，及卷附鹿基醫院急診病歷記載告訴人邱琦淋之檢傷紀錄為
    「頭部鈍傷，急診中樞中度疼痛」（見偵字第97頁）。然查
    ：關於告訴人邱琦淋於急診時之檢傷狀況是否有肉眼可見之
    傷勢、診斷書上之傷勢記載是依據病人主訴或何種診療後所
    為之判斷等事項，經原審函詢鹿基醫院，該醫院回覆稱：⑴
    告訴人邱琦淋於就醫當日經胸部X光檢查，並無明顯氣胸及
    骨折情形，頭部亦無明顯外傷，X光檢查報告亦無異常；⑵急
    診病歷第2頁下方Working Diagnosis欄之紀錄，意指「ches
    t wall contusion胸壁挫傷」、「scalp contusion頭皮挫
    傷」，告訴人邱琦淋於急診就醫時，主訴胸部疼痛及頭痛，
    其胸部外觀無明顯外傷等情，有鹿基醫院110年9月24日一一
    O鹿基院字第1100900079號函暨所附資料（見原審卷第171、
    173頁）、110年11月30日一一O鹿基院字第1101100090號函
    （見原審卷第177頁）在卷可稽。酌以開立上開診斷書之醫
    生，並非實際為告訴人邱琦淋看診之醫生，該診斷書所載內
    容是依據病歷資料之記載而開立，而①證人黃英豪【即實際
    為告訴人邱琦淋看診之醫生】於本院審理時證稱：伊診斷告
    訴人邱琦淋受有「胸部挫傷及頭皮鈍傷」，是因為挫傷及鈍
    傷在臨床的表現，大概都是皮內或皮下血染，在外表不容易
    看出明顯外傷或傷口，可能要相隔幾小時或幾天以後，瘀血
    才會顯現，告訴人邱琦淋急診時，外表沒有看到傷，也沒有
    看到血腫，看不出來有紅腫或瘀青，但因為告訴人邱琦淋說
    她有頭痛、胸痛，伊本於醫生要相信病患講的話，因此記載
    告訴人邱琦淋受有「胸部挫傷及頭皮鈍傷」，但該次急診之
    後，告訴人邱琦淋沒有再回來給伊看診等語（見本院卷第28
    5至294頁）；②告訴人邱琦淋於檢察事務官詢問時亦稱：伊
    被撞之後，胸部往前撞到方向盤後再彈回來，後來伊覺得後
    面的頭皮痛痛的，就跟醫生講頭哪裡會痛，醫生才寫頭皮鈍
    傷，當時伊頭部從外觀上看不到傷勢等語（見偵卷第77頁）
    。由上開說明可知，鹿基醫院之診斷書記載「胸部挫傷、頭
    皮鈍傷」（見偵卷第19頁)，及急診病歷記載「頭部鈍傷，
    急診中樞中度疼痛」、「chest wall contusion胸壁挫傷」
    、「scalp contusion頭皮挫傷」（見偵字第97、98頁），
    是證人黃英豪【即實際為告訴人邱琦淋看診之醫生】基於醫
    生要相信病患（即告訴人邱琦淋）之主訴，而依據告訴人邱
    琦淋主訴內容為記載，實際上告訴人邱琦淋主訴內容是否為
    真，證人黃英豪並不清楚，且告訴人邱琦淋於驗傷時，其胸
    部、頭部均無明顯外傷，其胸部X光檢查結果亦無異常，是
    上開診斷證明書及急診病歷之記載實無補強佐證告訴人邱琦
    淋所述其受有前揭傷勢之指訴為真。
　㈣告訴人邱琦淋雖指述其受有前揭傷勢，然其此部分指訴，有
    前揭所述可疑之處，且除告訴人邱琦淋指述外，並無其他補
    強證據可佐證，是告訴人邱琦淋是否確有因本件車禍而受有
    前揭傷勢，實非無疑，依前揭說明，自難僅憑告訴人邱琦淋
    之指訴，逕認告訴人邱琦淋有因本件車禍而受傷，自無從遽
    認被告魏采如有過失傷害之犯行。
伍、綜上所述，被告魏采如雖有因未注意車前狀況之過失，而與
    告訴人邱琦淋發生車禍之情，但關於告訴人邱琦淋所述其因
    本件車禍而受有傷害乙節，除告訴人邱琦淋指之指訴外，並
    無其他補強證據可資佐證，尚難遽認。公訴意旨所舉之證據
    ，經調查結果，尚有合理之懷疑存在，本院無從形成有罪之
    確信，自屬不能證明被告魏采如犯罪，依法應為其無罪判決
    之諭知。原審認被告魏采如之犯罪尚屬不能證明，而為其無
    罪之諭知，經核並無不合。檢察官上訴意旨猶執前詞，就被
    告魏采如部分指摘原判決不當，亦為無理由，應予駁回。
據上論結，應依刑事訴訟法第368條，刑法第74條第1項第1款，
判決如主文。
本案經檢察官吳怡盈提起公訴，檢察官吳皓偉提起上訴，檢察官
謝謂誠到庭執行職務。
中　　華　　民　　國　　111 　年　　5 　　月　　19　　日
                  刑事第四庭    審判長法　官  蔡名曜
                                      法　官  邱鼎文
                                      法　官  黃玉琪
以上正本證明與原本無異。
不得上訴。
                                      書記官  林姿妤
　　　　　　　　　　　　　　　　　　　
中　　華　　民　　國　　111 　年　　5 　　月　　19　　日